---
title: 'R: Limpieza y Análisis de Datos con excel'
author: "me-hernandeztvr"
output: html_document
---

```{r setup, include=FALSE}
knitr::opts_chunk$set(echo = TRUE)
```

## Limpieza y Análisis de Datos con excel

# Cargar las librerías necesarias
```{r}
library(dplyr)
library(readxl)
```

# Leer el archivo Excel (Asegúrate de que la ruta del archivo es correcta)
```{r}
data <- readxl::read_excel("credit_semioriginal.xlsx", sheet = "Sheet 1")
```

# Renombrar algunas columnas para hacerlas más entendibles
```{r}
data <- data %>%
  rename(
    Monto_Prestamo = loan_amnt,
    Tasa_Interes = int_rate,
    Plazo = term,
    Cuota = installment
  )
```

# Revisar la estructura del data frame
```{r}
str(data) # Muestra el tipo de datos y la estructura
```

# Filtrar los préstamos de 36 meses y reemplazar missing values en Cuota por la media
```{r}
#summary(data)

# Eliminar columnas con más del 50% de valores NA
data_clean <- data %>%
  select_if(~mean(is.na(.)) < 0.3)

data_filtrada <- data_clean %>%
  filter(Plazo == "36 months") %>% # Filtra los préstamos con un plazo de 36 meses
  mutate(Cuota = ifelse(is.na(Cuota), mean(Cuota, na.rm = TRUE), Cuota))
```

# Crear un resumen agrupado por Tasa de Interes y obtener el promedio de Cuota
```{r}
resumen <- data_filtrada %>%
  group_by(Tasa_Interes) %>%
  summarise(Promedio_Cuota = mean(Cuota, na.rm = TRUE))
```

# Generar una nueva columna para clasificar las tasas de interés
```{r}
data_filtrada <- data_filtrada %>%
  mutate(Tasa_Alta = ifelse(Tasa_Interes > 15, "Alta", "Baja")) # Clasifica como alta si la tasa es mayor al 15%

print(data_filtrada %>% select(Tasa_Interes, Tasa_Alta))

data_filtrada <- data_filtrada %>%
  select(everything(), Tasa_Interes, Tasa_Alta) %>%
  relocate(Tasa_Alta, .after = Tasa_Interes) # Muevo la columna de Tasa_Alta para tenerla cerca de mi columna de Tasa_Interes
```

# Mostrar el data frame final
```{r}
print(data_filtrada)
```
