---
title: 'R: Limpieza, Conversión y Análisis de Datos'
author: "me-hernandeztvr"
output: html_document
---

```{r setup, include=FALSE}
knitr::opts_chunk$set(echo = TRUE)
```

## Limpieza, Conversión y Análisis de Datos

# Cargar las librerías necesarias
```{r}
library(dplyr)
library(readxl)
```


# Leer el archivo Excel (Asegúrate de que la ruta del archivo es correcta)

```{r}
data <- readxl::read_excel("credit_semioriginal.xlsx", sheet = "Sheet 1")
```


# Renombrar algunas columnas para hacerlas más entendibles
```{r}
data <- data %>%
  rename(
    Monto_Prestamo = loan_amnt,
    Tasa_Interes = int_rate,
    Plazo = term,
    Grado_Credito = grade
  )
```

# Revisar la estructura del data frame
```{r}
str(data) # Muestra el tipo de datos y la estructura
```

# Convertir la columna 'Plazo' de "36 months"/"60 months" a números 36 y 60
```{r}
data <- data %>%
  mutate(Plazo = as.numeric(gsub(" months", "", Plazo)))
```
  
# Convertir la columna 'Grado_Credito' a una escala numérica (A=1, B=2, C=3, etc.)
```{r}
grado_map <- setNames(1:7, LETTERS[1:7])
data <- data %>%
  mutate(Grado_Credito_Num = grado_map[Grado_Credito])
```

# Filtrar datos y reemplazar missing values en Tasa de Interes por la media
```{r}
data_filtrada <- data %>%
  filter(!is.na(Tasa_Interes)) %>% # Filtra filas con tasas de interés no nulas
  mutate(Tasa_Interes = ifelse(is.na(Tasa_Interes), mean(Tasa_Interes, na.rm = TRUE), Tasa_Interes))
```
- Conversión de valores de caracteres a numéricos: Se convierte la columna Plazo de "36 months"/"60 months" a valores numéricos (36 y 60). 
- Además, se convierte la columna Grado_Credito a una escala numérica basada en las letras (A=1, B=2, etc.).
- Manejo de valores faltantes: Se filtran las filas con tasas de interés no nulas y se reemplazan valores faltantes en la columna Tasa_Interes con la media de la columna.
- Clasificación: Se clasifica la tasa de interés en alta (1) o baja (0), utilizando un umbral del 15%.


# Crear un resumen agrupado por Grado de Crédito y calcular el promedio del monto del préstamo
```{r}
resumen <- data_filtrada %>%
  group_by(Grado_Credito_Num) %>%
  summarise(Promedio_Prestamo = mean(Monto_Prestamo, na.rm = TRUE))
```
- Agrupación y resumen: Se agrupa por el nuevo valor numérico de Grado_Credito y se calcula el promedio del monto del préstamo para cada grupo.

# Clasificar los préstamos en función de la tasa de interés (alta o baja)
```{r}
data_filtrada <- data_filtrada %>%
  mutate(Tasa_Alta = ifelse(Tasa_Interes > 15, 1, 0)) # 1 = Alta, 0 = Baja

print(data_filtrada %>% select(Tasa_Interes, Tasa_Alta))

data_filtrada <- data_filtrada %>%
  select(everything(), Tasa_Interes, Tasa_Alta) %>%
  relocate(Tasa_Alta, .after = Tasa_Interes) # Muevo la columna de Tasa_Alta para tenerla cerca de mi columna de Tasa_Interes
```

# Mostrar el data frame final
```{r}
print(data_filtrada)
```
