---
title: 'Introducción a Big Data: Modelos de Predicción'
author: "me-hernandeztvr"
output: html_document
---

```{r setup, include=FALSE}
knitr::opts_chunk$set(echo = TRUE)
```

## Modelos de Predicción de Riesgo de Crédito
Estos modelos predicen la probabilidad de que un cliente incumpla con el pago de un préstamo o crédito.
Técnicas: Regresión logística, árboles de decisión, bosques aleatorios, redes neuronales.

```{r, warning=FALSE}
#install.packages("caret")
library(caret)
# Cargar datos de ejemplo
data(GermanCredit)
# Dividir en conjunto de entrenamiento y prueba
set.seed(123)
trainIndex <- createDataPartition(GermanCredit$Class, p = .8, 
                                  list = FALSE, 
                                  times = 1)
GermanTrain <- GermanCredit[ trainIndex,]
GermanTest  <- GermanCredit[-trainIndex,]
# Modelo de regresión logística
model <- train(Class ~ ., data = GermanTrain, method = "glm", family = "binomial")
# Predicciones
predictions <- predict(model, GermanTest)
# Matriz de confusión
confusionMatrix(predictions, GermanTest$Class)

```

## Modelos de Predicción de Precios de Activos
Estos modelos predicen los precios futuros de activos financieros como acciones, bonos o criptomonedas.
Técnicas: Series de tiempo (ARIMA, GARCH), redes neuronales recurrentes (RNN, LSTM).

```{r}
library(quantmod)
library(forecast)
# Obtener datos históricos
getSymbols("AAPL", src = "yahoo")
# Modelo ARIMA
model <- auto.arima(Cl(AAPL))
# Predicciones
forecast <- forecast(model, h = 30)
plot(forecast)
```

